# 并购基金的会计核算及披露

提问人：12345lanqing 时间：2017-03-30 21:55:29
陈版，您好，如果A上市公司和B公司（B公司是A公司与D公司共同出资设立的有限责任公司，A持股45%，D持股55%）共同成立了基金有限合伙企业C，A作为LP,B作为GP，C的募集资金为 3 亿元，A出资 1 亿，B出资 50 万，剩余资金向其他投资者募集。该基金的投资决策委员会中,有A公司 3 名委员，B公司 1 名，另外应外部专家委员，投资决策必须有 4 票方可通过。请问A上市公司应该如何反映其在基金中的有限合伙份额，如何披露基金信息及其并购行为。

回答人：chenyiwei
有限合伙企业的控制权问题需要考虑的主要问题包括（但不限于）：合伙企业的权益结构、设立目的、投资对象、合伙人权益是否分级（优先、劣后）、收益分配和亏损分担原则、投资进入和退出的决策机制、退出时合伙人的优先收购权等。请注意获取合伙协议，并重点关注这些问题。

提问人：lll~ 时间：2017-04-03 14:54:41
请问陈版您说的这些是需要披露的内容吗，在相关合伙协议信息缺乏的情况下要怎么处理呢？以及基金信息及其并购行为应该怎样披露呢？翻阅了很多资料，讲的都是很宏观的东西

回答人：chenyiwei
这些都是合伙协议中应具备的基本内容，如果合伙协议中不明确则进一步索取补充协议。如果这些问题不明确，则无法对合伙企业的出资进行会计处理。

提问人：呼叫帮助 时间：2017-05-30 16:30:29
陈版，成立合伙企业，合伙协议中是否必须要明确您提到的：包括（但不限于）合伙企业的权益结构、设立目的、投资对象、合伙人权益是否分级（优先、劣后）、收益分配和亏损分担原则、投资进入和退出的决策机制、退出时合伙人的优先收购权等？

回答人：chenyiwei
这些问题并不会在每一个案例中都明确。但权益结构、设立目的、权益分级、利润分配和亏损分担原则等都必须明确。还有案例在合伙协议之外另有一个补充协议明确这些问题。

提问人：呼叫帮助 时间：2017-05-31 15:08:31
如果A上市公司和B公司（B公司是A公司与D公司共同出资设立的有限责任公司，A持股45%，D持股55%）共同成立了基金有限合伙企业C，A作为LP,B作为GP，C的募集资金为 3 亿元，A出资 1 亿，B出资 50 万，剩余资金向其他投资者募集。该基金的投资决策委员会中,有A公司 3 名委员，B公司 1 名，另外应外部专家委员，投资决策必须有 4 票方可通过。 请问A上市公司是否应当将有限合伙企业C纳入合并范围？

回答人：chenyiwei
要进一步了解：该合伙企业的设立目的和投资方向？盈利分配和亏损分担的原则和方法？投资决策的机制和退出时的优先购买权安排？